【裁判字號】    94,上易,601
【裁判日期】    950119
【裁判案由】    違反商標法
【裁判全文】
臺灣高等法院臺南分院刑事判決         94年度上易字第601號
上  訴  人  臺灣臺南地方法院檢察署檢察官
被      告  甲○○
選任辯護人 杜婉寧   律  師
上列上訴人因被告違反商標法案件，不服臺灣臺南地方法院94年
度易字第589號中華民國94年8月19日第一審判決（起訴案號：臺
灣臺南地方法院檢察署93年度偵字第12355號），提起上訴，本
院判決如下：
    主  文
上訴駁回。
    事  實
一、甲○○前因違反商標法案件，於民國九十一年一月三日經臺
    灣板橋地方法院以九十年度板簡字第一五九０號判處有期徒
    刑四月確定，嗣於九十一年八月六日易科罰金執行完畢；復
    因違反商標法案件，於九十二年十一月三日經臺灣臺中地方
    法院以九十二年度易字第二一三九號判處有期徒刑六月確定
    ，嗣於九十二年十一月二十五日易科罰金執行完畢。詎其仍
    不知悔改，與其弟盧嘉芊（經原審判決有期徒刑四月，如易
    科罰金，以三百元折算一日確定在案）均明知附表一所示商
    標，分別係盧森堡商普瑞得有限公司（下稱普瑞得公司）、
    英商布拜里公司（下稱布拜里公司）、英商奧佛雷旦喜股份
    有限公司（下稱奧佛雷旦喜公司）、義大利商固喜歡固喜公
    司（下稱固喜公司）、德商萬寶龍文具有限公司（下稱萬寶
    龍公司）、瑞士商瑞奇蒙國際股份有限公司（下稱瑞奇蒙公
    司）、瑞士商奧德曼必固控股公司（下稱奧德曼必固公司）
    、瑞士商亞米茄股份有限公司（下稱亞米茄公司）、瑞士商
    雷達鐘錶有限公司（下稱雷達公司）、荷蘭商卡地亞國際公
    司（下稱卡地亞公司）、法商路易威登馬爾悌耶公司（下稱
    路易威登公司）、義大利商芬蒂艾德有限公司（下稱商芬蒂
    公司）、瑞士商香奈兒股份有限公司（下稱香奈兒公司）、
    瑞士商芭蕾鞋廠股份有限公司（下稱芭蕾公司）等商標權人
    （詳如附表一所示），向我國經濟部中央標準局（已改制為
    經濟部智慧財產局）申請註冊登記，經核准取得指定使用於
    附表一所示各類商品而取得商標專用權，現仍於商標權期間
    內，且上開商標權人所生產製造使用上開商標圖樣之商品，
    在國際及國內市場均行銷多年，具有相當之聲譽，為業者及
    一般消費大眾所熟知，屬相關大眾所共知之商標及商品，甲
    ○○因經濟陷入困境，竟與盧嘉芊共同基於明知為未得商標
    權人同意，於同一商品，使用相同之註冊商標之商品而販賣
    及於類似之商品，使用相同之註冊商標，有致相關消費者混
    淆誤認之虞之商品而販賣之概括犯意聯絡，共同自九十二年
    十一月五日起至九十三年九月二十七日止，在臺南市安平區
    ○○○○街一二九號住處，利用電腦上網使用雅虎奇摩拍賣
    網站「ｚｕｃｃｉ１３８０」之帳號（密碼0000000
    0號），以將仿冒商品刊登陳列於拍賣網頁上，供不特定人
    士上網競標選購，以出價最高者為得標購買者，或以直接購
    買價刊登在拍賣場上供客人直接購買刊登陳列物品之方式，
    連續將其二人向姓名年籍不詳之人以每件新臺幣（下同）三
    百元至一千五百元不等之價格販入，未得前揭商標專用權人
    之同意而於相同或類似商品上使用相同註冊商標之仿冒商品
    ，以每件五百九十元至二千五百元不等之價格販賣與不特定
    之顧客，並提供不知情之盧天榮、楊圭市所有之郵局存摺帳
    號（盧天榮局號：0000000號、帳號：000000
    0；楊圭市局號：00000000號、帳號：00000
    00號）供購貨之不特定客戶匯入價款。嗣警方於九十三年
    九月二十七日上午十時四十七分許及同年月二十七日上午十
    一時許，分持搜索票依法搜索上址及甲○○男友謝忠明（所
    涉違反商標部分，已經臺灣臺南地方法院檢察署檢察官為不
    起訴處分）位於臺南市○○區○○路五九九號四樓之十二住
    處，當場查獲扣得附表二所示之仿冒商品及帳冊、帳單暨寄
    貨單一批、行動電話ＳＩＭ卡一張（0000000000
    號）、郵局存簿一本（戶名：盧天榮，局號：000000
    0、帳號：0000000），而獲上情。
二、案經固喜公司、萬寶龍公司訴由內政部警政署保安警察第二
    總隊第四大隊報告臺灣臺南地方法院檢察署檢察官偵查起訴
    。
    理  由
甲、證據能力部分：
一、按被告以外之人於審判外之陳述，雖不符前四條之規定，而
    經當事人於審判程序同意作為證據，法院審酌該言詞陳述或
    書面陳述作成時之情況，認為適當者，亦得為證據。當事人
    、代理人或辯護人於法院調查證據時，知有第一百五十九條
    第一項不得為證據之情形，而未於言詞辯論終結前聲明異議
    ，視為有前項之同意，刑事訴訟法第一百五十九條之五定有
    明文。
二、查本件被告犯罪事實之證據方法，詳如起訴書及原審判決書
    所引之證據，詳如：１、共同被告盧嘉芊之供述。２、證人
    施揚志之供述。３、告訴代理人賴麗玉之供述。４、證人馮
    基源之證述。５、臺灣臺南地方法院核發93年9月27日南院
    刑搜字第004820號搜索票影本、93年9月27日南院刑搜字第
    004821號搜索票影本。６、薈萃商標協會臺灣聯絡處（原瑞
    士鐘錶同業工會）所出具之鑑定證明書一紙。７、經濟部智
    慧財產局（香奈兒、固喜等）商標資料檢索三十三紙。８、
    中華民國商標註冊證一紙、聲明書三紙、鑑定報告書（ＢＡ
    ＬＬＹ部分）一紙。９、內政部警政署保安警察第二總隊保
    智大隊高雄分隊搜索扣押筆錄二份、保二總隊保智大隊高雄
    分隊查扣（盧嘉芊、甲○○違反商標法）物品目錄表二份、
    保二總隊保智大隊高雄分隊查扣（盧嘉芊、甲○○違、謝忠
    明違反商標法）物品目錄表（總清冊）一份。１０、拍賣網
    頁資料一份、仿冒物品採樣照片五十幀、現場照片十幀。１
    １、雅虎國際資訊股份有限公司九十四年一月十七日雅虎（
    九四）字第００二一號函覆之ｚｕｃｃｉ１３８０帳戶所有
    人及相關登入ＩＰ位址資料一份。１２、扣押物暨查獲現場
    照片三十六幀及警方跟監照片六幀。１３、仿冒商品及帳冊
    、帳單暨寄貨單一批及郵局存簿一本（戶名：盧天榮，局號
    ：0000000，帳號：0000000）。１４、借據
    三紙、本票三紙、存證信函一份、償還約定書一紙、在職證
    明書一紙及嘉帖一份。１５、中華郵政股份有限公司儲匯處
    94年8月12日儲字第0940001067號函暨附件。１６、賴麗玉
    鑑定資格證明書、告訴人93年10月13日提出之註冊證影本、
    鑑定證明影本。１７、ＹＡＨＯＯ奇摩拍賣網站節錄畫面12
    紙、仿冒商標商品採證相片60幀。１８、扣押物品清單、限
    時掛號函件執據影本16件、筆記簿影本1紙（周佳樺）、周
    佳樺代收貨價郵件詳情單影本1紙、筆記簿影本1件（鄭聖耀
    ）、鄭聖耀代收貨價包裹託運單影本1紙、筆記簿影本1紙（
    陳志杰）、陳志杰代收貨價包裹託運單影本1紙、筆記簿影
    本2紙（沈家慶、邱宏齊）、沈家慶、鄭宏齊代收貨價郵件
    詳情表影本3紙、筆記簿影本21紙（彭文正、林浩溪、吳申
    龍、鄭文南、鄭宏齊、張純穎、楊智明、邱顯毅、陳盈志、
    傅鏡平、鍾佳霖、張維欣、鄭文男、李淑貞、蘇崇淵、吳宗
    進、陳貽菁、連鄭昌、張文獻、楊佳錩、謝宜達、姜宜廷、
    林慧美、林嘉宏、王留峰、顏華傑、歐中興、張志龍、ＪＯ
    ＨＮ、鄭偉廷）、代收貨價郵件詳情單影本21紙（彭文正、
    林浩溪、吳申龍、鄭文南、鄭宏齊、張純穎、楊智明、邱顯
    毅、陳盈志、傅鏡平、鍾佳霖、張維欣、鄭文男、李淑貞、
    蘇崇淵、吳宗進、陳貽菁、連鄭昌、張文獻、楊佳錩、謝宜
    達、姜宜廷、林慧美、林嘉宏、王留峰、顏華傑、歐中興、
    張志龍、ＪＯＨＮ、鄭偉廷）、甲○○、盧嘉芊、謝忠明違
    反商標法採證照片56幀、安敬德代收貨價郵件詳情單影本1
    紙、掛號包裹執據影本1紙、國內外捷郵件封面（收件人許
    靜宜）影本2紙、國內快捷郵件回執影本1紙、中華郵政股份
    有限公司台南郵局94年1月7日南政字第0940700004號覆函暨
    附件新南郵局94年7月13、14、19、26、27、30日及8月6日
    營業廳錄影節錄拷貝帶一卷暨相關經辦人員年籍資料一份、
    扣押物品清單。１９、台南地檢署94年2月21日勘驗筆錄3份
    。２０、台中地檢署92年度偵字第10055號起訴書、台中地
    院92年度易字第2139號刑事判決。２１、中華電信數據通信
    分公司中區客服中心回覆單影本4紙等，被告及辯護人均同
    意列入證據方法（詳本院卷第四三頁），是本院審酌該言詞
    陳述或書面陳述作成時之情況，認為適當，自得採為證據，
    先行明。
乙、實體部分：
一、上揭犯罪事實業據被告甲○○於警詢、原審及本院審理時供
    承明確（詳警卷第八至第十頁、原審卷第四五、五四頁、本
    院卷第四０、六七、六八頁）；核與證人即查獲警員施揚志
    於偵查中之證述及告訴代理人賴麗玉於警詢指訴（詳偵查卷
    第九五頁至第九七頁；警卷第十八頁）之情節大致相符，並
    據證人馮基源於警詢時證述在卷（詳警卷第五三頁）。此外
    ，並有原審核發之搜索票二紙、薈萃商標協會臺灣聯絡處（
    原瑞士鐘錶同業工會）所出具之鑑定證明書一紙、經濟部智
    慧財產局商標資料檢索三十三紙、中華民國商標註冊證一紙
    、聲明書三紙、鑑定報告書（ＢＡＬＬＹ部分）一紙、內政
    部警政署保安警察第二總隊保智大隊高雄分隊搜索扣押筆錄
    二份、保二總隊保智大隊高雄分隊查扣（盧嘉芊、甲○○違
    反商標法）物品目錄表二份、保二總隊保智大隊高雄分隊查
    扣（盧嘉芊、甲○○違、謝忠明違反商標法）物品目錄表（
    總清冊）一份、拍賣網頁資料一份、仿冒物品採樣照片五十
    幀、現場照片十幀、雅虎國際資訊股份有限公司九十四年一
    月十七日雅虎（九四）字第００二一號函覆之ｚｕｃｃｉ１
    ３８０帳戶所有人及相關登入ＩＰ位址資料一份、扣押物暨
    查獲現場照片三十六幀及警方跟監照片六幀附卷（詳警卷第
    二頁、第三頁、第二六頁、第三一頁至第五二頁、第五六頁
    至第六一頁、第六四頁、第六九頁至第七二頁、第五四頁、
    第六二頁、第六五頁、第六八頁、第七四頁至第八九頁、第
    一０一頁至一一三頁、第一一四頁至第一二二頁、第一二三
    頁至一二四頁；偵查卷一三四頁至一六五頁、第一０七頁至
    第一一三頁）可稽，復有如附表二所示仿冒商品及帳冊、帳
    單暨寄貨單一批及郵局存簿一本（戶名：盧天榮，局號：0
    000000，帳號：0000000）扣案可資佐證。綜
    上所述，被告甲○○芊自白核與事實相符，本件事證明確，
    被告犯行洵堪認定。
二、核被告甲○○所為，均係犯商標法第八十二條販賣商標法第
    八十一條第一款、第二款商品之罪。被告甲○○與其弟盧嘉
    芊間就前開犯行，有犯意聯絡及行為分擔，為共同正犯。被
    告意圖販賣而陳列仿冒商標商品之低度行為，為販賣之高度
    行為所吸收，不另論罪。又被告先後多次販售仿冒商品之行
    為，時間緊接，所犯為構成要件相同之罪名，顯係基於概括
    犯意為之，為連續犯，應依刑法第五十六條規定以一罪論，
    並依法加重其刑。另被告以一販賣之行為，侵害多家公司之
    商標權，屬想像競合，應依刑法第五十五條前段之規定，從
    一重處斷。另被告甲○○前因違反商標法案件，於九十二年
    十一月三日經臺灣臺中地方法院以九十二年度易字第二一三
    九號判處有期徒刑六月確定，嗣於九十二年十一月二十五日
    易科罰金執行完畢，有臺灣臺南地方法院檢察署刑案資料查
    註紀錄表及臺灣高等法院被告前案紀錄表各一份在卷可按，
    其於五年之內再犯本件之罪，為累犯，依法應加重其刑，併
    依刑法第七十條之規定，遞加重其刑。
三、原審因而適用商標法第八十二條、第八十三條，刑法第二十
    八條、第五十六條、第十一條前段、五十五條、第四十一條
    第一項前段、第四十二條第二項、第四十七條、第三十八條
    第一項第二款，罰金罰鍰提高標準條例第二條之規定，並審
    酌被告甲○○有如事實所載違反商標法之犯行，有前揭臺灣
    臺南地方法院檢察署刑案資料查註紀錄表及臺灣高等法院被
    告前案紀錄表在卷足按，猶不知悔改，再犯本件違反商標法
    案件，本不宜輕縱，惟念及其因向友人蔡淑媚、蔡佳礽借款
    借與男友謝忠明供生意使用，因謝忠明屆期遲未還款，致甲
    ○○經濟陷於困境而再犯本案，且已於九十四年四月十九日
    與王鄰貴訂婚，並預計於九十四年十月份結婚，又已覓得正
    當工作，此有借據三紙、本票三紙、存證信函一份、償還約
    定書一紙、在職證明書一紙及喜帖一份存卷（詳原審卷第八
    一頁至第九一頁、第九三頁、第九四頁）可參，及被告犯罪
    之動機、目的、手段、販賣之期間與規模、每件商品販售所
    得之利益，以低價購入前開仿冒商標商品販售牟利，破壞商
    標權人權益及真正商品表彰價值，迄未與被害人達成和解賠
    償損害，以及犯罪後均坦承犯行表示悔悟之態度等一切情狀
    ，量處有期徒刑陸月，併科罰金新臺幣伍萬元，有期徒刑如
    易科罰金，以參佰元折算壹日，併科罰金如易服勞役，以參
    佰元折算壹日。扣案如附表二所示之仿冒商品，係被告及其
    弟盧嘉芊二人本案販賣之商品，不問屬於犯人與否，均應依
    商標法第八十三條之規定，宣告沒收之。扣案之帳冊、帳單
    暨寄貨單一批，均係供被告與弟盧嘉芊二人本件犯罪所用之
    物，爰均依刑法第三十八條第一項第二款之規定，併予宣告
    沒收之。至扣案盧天榮郵局存摺一本（局號：000000
    0，帳號：0000000）及未扣案楊圭市郵局存摺一本
    （局號：00000000號、帳號：0000000號）
    ，雖係被告二人共同犯罪所用之物，惟非被告與弟盧嘉芊二
    人所有之物，不符沒收之要件，爰不為沒收之諭知；另扣案
    行動電話ＳＩＭ卡（0000000000號）一張，雖為
    被告與弟盧嘉芊二人所有，惟非本件被告等販賣仿冒商標商
    品所使用之聯絡工具，且與本案並無任何直接關聯，爰不併
    為沒收之諭知。
四、本院核原判決之認事用法及量刑，尚無不合，公訴人上訴意
    旨，以對被告科短期得易科罰金之徒刑，難收懲戒之效，認
    量刑太輕，指摘原判決不當云云，然本院認刑罰固屬國家對
    於犯罪之人，以剝奪法益之手段，所加之公法上之制裁，惟
    其積極目的，則在預防犯人之再犯，故對於已知悔悟，惡性
    未深，天良未泯者，置諸長期刑獄，衍生家庭、社會之問題
    ，自非刑罰之目的，是本院斟酌原審業已綜合卷內全部證據
    資料，針對被告犯罪之動機、目的、手段、販賣之期間與規
    模、所得之利益等情，量處上開之刑，尚難謂為不當，公訴
    人上訴意旨，非有理由，應予駁回。至於公訴意旨，另以原
    審未於審判期日傳喚被害人陳述意見部分；經查刑事訴訟法
    第二百七十一條第二項前段，固有規定審判期日應傳喚被害
    人並予陳述意見之機會，但同條項但書亦有規定：「或法院
    認為不必要或不適宜者，不在此限」。是原審認為不必要，
    未予傳喚被害人，尚難遽認有何違法之處，且上情於本院準
    備程序時，蒞庭公訴人亦當庭表示「沒有傳訊之必要」等情
    可按（詳本院卷第四一頁）；是公訴人執此指摘原判決不當
    ，亦無理由，併此明。
據上論斷，應依刑事訴訟法第三百六十八條，判決如主文。
本案經檢察官劉欽銘到庭執行職務。
中    華    民    國    95    年    1     月    19    日
                  刑事第一庭    審判長法  官  黃崑宗
                                      法  官  蔡長林
                                      法  官  田平安
以上正本證明與原本無異。
不得上訴。
                                      書記官  劉岳文
中    華    民    國    95    年    1     月    20    日
附表一：
┌──┬──────────┬─────────┐
│編號│商標                │註冊商標指定使用之│
│    │取得商標專用權之公司│商品種類          │
│    │名稱                │                  │
├──┼──────────┼─────────┤
│一  │GUCCI               │靴鞋、皮帶、皮夾、│
│    │固喜公司            │手提袋、領帶、眼鏡│
│    │                    │。                │
├──┼──────────┼─────────┤
│二  │CHANEL              │皮包。            │
│    │香奈兒公司          │                  │
├──┼──────────┼─────────┤
│三  │BURBERRY            │眼鏡、領帶、皮包。│
│    │布拜里公司          │                  │
├──┼──────────┼─────────┤
│四  │VACHERON CONSTANTIN │鐘錶。            │
│    │IWC                 │                  │
│    │瑞奇蒙公司          │                  │
├──┼──────────┼─────────┤
│五  │LOUIS VUITTON       │皮夾、皮包、眼鏡、│
│    │路易威登公司        │領帶、眼鏡盒、皮帶│
│    │                    │、鞋、靴。        │
├──┼──────────┼─────────┤
│六  │SANTOS DE CARTIER   │鐘錶。            │
│    │卡地亞公司          │                  │
├──┼──────────┼─────────┤
│七  │MONTBLANC           │皮帶、皮包。      │
│    │萬寶龍公司          │                  │
├──┼──────────┼─────────┤
│八  │RADO                │錶。              │
│    │雷達公司            │                  │
├──┼──────────┼─────────┤
│九  │DUNHILL             │皮夾、手提袋、皮帶│
│    │奧佛雷旦喜公司      │。                │
├──┼──────────┼─────────┤
│十  │OMEGA               │錶。              │
│    │亞米茄公司          │                  │
├──┼──────────┼─────────┤
│十一│BALLY               │手提袋、皮夾、靴鞋│
│    │芭蕾公司            │。                │
├──┼──────────┼─────────┤
│十二│PRADA               │手提包、皮夾、鞋。│
│    │普瑞得公司          │                  │
├──┼──────────┼─────────┤
│十三│AP AUDEMARS PIGUET  │腕錶。            │
│    │奧德曼必固公司      │                  │
├──┼──────────┼─────────┤
│十四│FENDI               │眼鏡。            │
│    │芬蒂公司            │                  │
└──┴──────────┴─────────┘
附表二：
┌──┬──────────┬───────┐
│編號│仿冒品名稱          │數量          │
├──┼──────────┼───────┤
│一  │LOUIS VUITTON       │十九個（起訴書│
│    │仿「路易威登」皮包  │誤載為十八個）│
├──┼──────────┼───────┤
│二  │LOUIS VUITTON       │二付（起訴書漏│
│    │仿「路易威登」眼鏡  │未記載）      │
├──┼──────────┼───────┤
│三  │LOUIS VUITTON       │四條（起訴書漏│
│    │仿「路易威登」領帶  │未記載）      │
├──┼──────────┼───────┤
│四  │LOUIS VUITTON       │九雙（起訴書誤│
│    │仿「路易威登」皮鞋  │載為八雙）    │
├──┼──────────┼───────┤
│五  │LOUIS VUITTON       │七條（起訴書漏│
│    │仿「路易威登」皮帶  │未記載）      │
├──┼──────────┼───────┤
│六  │LOUIS VUITTON       │十個          │
│    │仿「路易威登」皮夾  │              │
├──┼──────────┼───────┤
│七  │LOUIS VUITTON       │二個          │
│    │仿「路易威登」眼鏡盒│              │
├──┼──────────┼───────┤
│八  │FENDI               │一付（起訴書漏│
│    │仿「芬蒂」眼鏡      │未記載）      │
├──┼──────────┼───────┤
│九  │CHANEL              │一個          │
│    │仿「香奈兒」皮包    │              │
├──┼──────────┼───────┤
│十  │PRADA               │十八個（起訴書│
│    │仿「普拉達」皮包    │誤載為十七個）│
├──┼──────────┼───────┤
│十一│PRADA               │二十七雙（起訴│
│    │仿「普拉達」皮鞋    │書誤載為二十五│
│    │                    │雙）          │
├──┼──────────┼───────┤
│十二│BURBERRY            │一付（起訴書漏│
│    │仿「布拜里」眼鏡    │未記載）      │
├──┼──────────┼───────┤
│十三│BURBERRY            │三條（起訴書漏│
│    │仿「布拜里」領帶    │未記載）      │
├──┼──────────┼───────┤
│十四│BURBERRY            │四個          │
│    │仿「布拜里」皮包    │              │
├──┼──────────┼───────┤
│十五│DUNHILL             │九條          │
│    │仿「登喜路」（起訴書│              │
│    │載為「奧佛雷旦喜」）│              │
│    │皮帶                │              │
├──┼──────────┼───────┤
│十六│DUNHILL             │二個          │
│    │仿「登喜路」（起書訴│              │
│    │載為「奧佛雷旦喜」）│              │
│    │皮夾                │              │
├──┼──────────┼───────┤
│十七│DUNHILL             │三十二個      │
│    │仿「登喜路」（起訴書│              │
│    │載為「奧佛雷旦喜」）│              │
│    │皮包                │              │
├──┼──────────┼───────┤
│十八│GUCCI               │十六雙（起訴書│
│    │仿「固喜」皮鞋      │誤載為十四雙）│
├──┼──────────┼───────┤
│十九│GUCCI               │五條          │
│    │仿「固喜」皮帶      │              │
├──┼──────────┼───────┤
│二十│GUCCI               │二個          │
│    │仿「固喜」皮夾      │              │
├──┼──────────┼───────┤
│二一│GUCCI               │二十三個      │
│    │仿「固喜」皮包      │              │
├──┼──────────┼───────┤
│二二│GUCCI               │二付          │
│    │仿「固喜」眼鏡      │              │
├──┼──────────┼───────┤
│二三│GUCCI               │七條          │
│    │仿「固喜」領帶      │              │
├──┼──────────┼───────┤
│二四│MONTBLANC           │十五條        │
│    │仿「萬寶龍」皮帶    │              │
├──┼──────────┼───────┤
│二五│MONTBLANC           │十個          │
│    │仿「萬寶龍」皮包    │              │
├──┼──────────┼───────┤
│二六│VACHERON CONSTANTIN │四只          │
│    │仿「江斯丹頓」手錶  │              │
├──┼──────────┼───────┤
│二七│AP AUDEMARS PIGUET  │三只          │
│    │仿「愛彼得」手錶    │              │
├──┼──────────┼───────┤
│二八│OMEGA               │一只          │
│    │仿「亞米茄」手錶    │              │
├──┼──────────┼───────┤
│二九│RADO                │一只          │
│    │仿「雷達」手錶      │              │
├──┼──────────┼───────┤
│三十│I.W.C               │一只          │
│    │仿「萬國」手錶      │              │
├──┼──────────┼───────┤
│三一│CARTIER             │一只          │
│    │仿「卡地亞」手錶    │              │
├──┼──────────┼───────┤
│三二│BALLY               │四十個        │
│    │仿「芭蕾」皮包      │              │
├──┼──────────┼───────┤
│三三│BALLY               │九雙          │
│    │仿「芭蕾」皮鞋      │              │
└──┴──────────┴───────┘
附錄：本判決論罪科刑法條
商標法第八十一條：
未得商標權人或團體商標權人同意，有下列情形之一者，處三年
以下有期徒刑、拘役或科或併科新臺幣二十萬元以下罰金：
一、於同一商品或服務，使用相同之註冊商標或團體商標者。
二、於類似之商品或服務，使用相同之註冊商標或團體商標，有
    致相關消費者混淆誤認之虞者。
三、於同一或類似之商品或服務，使用近似於其註冊商標或團體
    商標之商標，有致相關消費者混淆誤認之虞者。
商標法第八十二條：
明知為前條商品而販賣、意圖販賣而陳列、輸出或輸入者，處一
年以下有期徒刑、拘役或科或併科新臺幣五萬元以下罰金。


司法院資訊處製作；財團法人民間司法改革基金會備份。
